【裁判字號】    92,易,819
【裁判日期】    920527
【裁判案由】    傷害
【裁判全文】
臺灣板橋地方法院刑事判決                          九十二年度易字第八一九號
    公  訴  人  臺灣板橋地方法院檢察署檢察官
    被      告  甲○○
右列被告因傷害案件，經檢察官提起公訴（九十一年度偵字第二三○六一號），本院
判決如左：
    主      文
甲○○傷害人之身體，處有期徒刑月，如易科罰金以參佰元折算壹日。
    事      實
一、甲○○與乙○○係男女朋友關係，因乙○○擬與甲○○分手，甲○○因而心生不
    滿，於民國九十一年十月五日上午十時許，二人自乙○○位於臺北市○○區○○
    路之住處，共同搭乘計程車欲前往甲○○位於臺北縣樹林市○○街四一號之住處
    ，俟車行至臺北縣樹林市某處時（確實地點不詳），雙方復因分手之事而起爭執
    ，甲○○竟基於傷害他人身體之故意，在計程車內，徒手毆打乙○○，致乙○○
    因而受有右臉瘀傷四乘五公分、右肘瘀傷三乘三公分、胸壁瘀傷二點五乘一公分
    、左上臂瘀傷四處（各約一乘一公分、一乘一公分、三乘一公分、一乘一公分）
    、左前臂擦傷四處（各約五乘五點五公分、四乘零點五公分、二乘零點五公分、
    二乘零點五公分）、左手擦傷一乘一公分、左上眼臉血腫二乘二公分等傷害。
二、案經乙○○訴請臺灣板橋地方法院檢察署檢察官偵查起訴。
    理      由
一、右揭事實，業據被告甲○○於偵審中均坦承不諱，雖其另辯稱：有服用安眠藥及
    飲用酒精云云，然查，告訴人乙○○於偵審中均到庭指稱被告於案發時身上雖有
    酒味，但其意識清楚等情明確，是縱被告前開所辯屬實，已難認被告行為時之精
    神狀態確有陷於心神喪失或精神耗弱之情形，且觀諸被告尚能自告訴人住處搭乘
    計程車返回自己住處，並徒手毆打告訴人身體，益徵告訴人指稱被告當時之意識
    清楚等情非虛，自難依此而解免被告之罪責。此外，復有臺北市立陽明醫院甲種
    診斷證明書一件附於偵查卷可憑。從而本件事證已臻明確，被告之傷害犯行堪以
    認定，應依法論科。
二、核被告所為，係犯刑法第二百七十七條第一項之普通傷害罪。爰審酌被告因故與
    告訴人發生爭執，竟予以傷害，與告訴人所受之傷害程度及其犯後態度尚佳坦承
    部分犯行等一切情狀，量處如主文所示之刑，並諭知易科罰金之折算標準，以示
    懲儆。
據上論斷，應依刑事訴訟法第二百九十九條第一項前段，刑法第二百七十七條第一項
、第四十一條第一項，罰金罰鍰提高標準條例第一條前段、第二條，判決如主文。
本案經檢察官王正皓到庭執行職務。
中      華      民      國      九十二年        五      月    二十七    日
                                臺灣板橋地方法院刑事第五庭
                                    法  官  邱 靜 琪
右正本證明與原本無異。
如不服本判決，應於判決送達後十日內向本院提出上訴狀 (應附繕本) ，上訴於臺灣
高等法院。
                                    書記官  黃 頌 棻
中      華      民      國      九十二年        五      月    二十八    日
附錄本案論罪科刑法條全文：
刑法第二百七十七條第一項
傷害人之身體或健康者，處三年以下有期徒刑、拘役或一千元以下罰金。
犯前項之罪因而致人於死者，處無期徒刑或七年以上有期徒刑，致重傷者，處三年以
上十年以下有期徒刑。


司法院資訊處製作；財團法人民間司法改革基金會備份。
